# 新金融工具准则下三无股权投资的初始计量

提问人：wangmei26 时间：2019-05-13 17:48:04
陈老师好：
有关于一项投资的初始计量问题，请教
比如拟购入目标公司的部分股权，目标公司为非公众公司，该部分股权评估的公允价值 5 亿，而公司花了4.8 亿或者 6 亿来购买。该股权投资对被投资企业无控制、共同控制和重大影响，在新的金融工具准则规定，金融资产应以公允价值入账。疑问如下：
（ 1 ）该项投资的入账价值应该按 5 亿还是支付的现金 4.8 亿或 6 亿？
（ 2 ）如果是以 5 亿初始入账，那与实际出资的差额如何核算处理？
（ 3 ）如果以实际支付价款入账，那是不是与准则规定的公允价值入账矛盾？
实际支付价款入账的准则依据是什么？

回答人：chenyiwei
这个问题首先是如何确定该项金融资产的公允价值。由于目标公司是非公众公司，其股份无活跃市场，而一般理解，真实发生的交易（此处假设此次股权收购交易完全是非关联方之间的独立交易，且与其他任何交易均不相关，下同），则在多数情况下，该交易本身的成交价格应当比估值技术确定的金额更能代表标的股权的公允价值，相应地按 5 亿元作为初始确认日的公允价值入账的可能性更大。
如果基于某些特殊原因或者考虑，未按公允价值成交，则按照新 CAS 22第三十四条规定处理。